臺灣桃園地方法院行政訴訟判決　
111年度交字第206號
原      告  趙樹龍  

被      告  桃園市政府交通事件裁決處
                      設桃園市○○區○○路00號7~8樓
代  表  人  張丞邦    住同上
訴訟代理人  黃一鳴律師
上列當事人間交通裁決事件，原告不服被告民國111年5月11日桃
交裁罰字第58-E30O36532號裁決，提起行政訴訟，本院判決如下
：
    主  文
原告之訴駁回。
訴訟費用新臺幣參佰元由原告負擔。
    事實及理由
壹、程序部分
一、本件原告不服被告於民國111年5月11日以桃交裁罰字第58-E
    30O36532號裁決書（下稱原處分）所為之裁決，向本院提起
    撤銷訴訟，依兩造書狀所述各節及卷內資料所示，本件事證
    已臻明確，本院認無經言詞辯論之必要，爰依行政訴訟法第
    237 條之7 之規定，不經言詞辯論而為判決。
貳、實體部分
一、事實概要：原告所有之車牌號碼000-0000號自用小客貨車（
    下稱系爭車輛），於111年3月12日14時10分許，在新竹市○
    區○○街000號對面與機車停車格併排停放，經新竹市警察局
    第二分局（下稱舉發機關）東門派出所員警採證後以竹市警
    交字第E30O36532號舉發違反道路交通管理事件通知單（下
    稱系爭舉發單） 逕行舉發其違反道路交通管理處罰條例（
    下稱道交條例）第56條第2項規定，並載明應於111年5月12
    日前到案。嗣原告於111年3月31日到案陳述意見，被告於11
    1年5月11日仍認其有「併排停車」之違規事實明確，乃依道
    交條例第56條第2項規定，以原處分裁處原告罰鍰新臺幣（
    下同）2,400元，原處分並於111年5月11日送達予原告。原
    告不服原處分，於111年5月11日向本院提起本件行政訴訟。
二、原告起訴主張：原告於到案陳述時說上廁所是打個比方，採
    證照片上沒有打上時間，駕駛是否在車上或在哪完全不清楚
    ，車子是停還是慢開完全不清楚，原告是將車停在新竹市立
    動物園停車場等語。並聲明：原處分撤銷。
三、被告則以：
  ㈠按道交條例第7條之2第2項第4款規定：「前項第七款之科學
    儀器應採固定式，並定期於網站公布其設置地點。但汽車駕
    駛人之行為屬下列情形之一者，不在此限：四、違規停車而
    駕駛人不在場。」、第56條第2項規定：「汽車駕駛人停車
    時，有併排停車之情事者，處汽車駕駛人新臺幣二千四百元
    罰鍰。」。
　㈡復按道路交通安全規則第112條第1項第10款規定：「汽車停
    車時，應依下列規定：十、不得併排停車。」。關於「併排
    停車」之處罰，最早係於90年1月17日修正時增訂於第56條
    第1項第6款（第56條第1項各款均係關於各種態樣之違規停
    車），斯時係處600元以上1,200元以下罰鍰，然於104年1月
    7日修正時將「併排停車」移列至第56條第2項，提高為處2,
    400元罰鍰，與同條第1項各款違規停車情形所處罰鍰（處60
    0元以上1,200元以下罰鍰）相較，「併排停車」處罰較重。
    其立法理由係考量：為避免因駕駛人只為貪圖便利併排停車
    ，車道寬度恐縮減，卻讓其他無辜汽機車駕駛人因一時不查
    或行車視線受阻而被迫變更車道造成車禍發生，原條文之罰
    鍰過低，無法有效阻止行為人不良駕駛習慣，故修正提高罰
    鍰金額等情。又交通部曾就併排停車之立法理由及定義，以
    104年10月30日交路字第1040034239號函表示：有關併排停
    車之處罰規定，立法精神係因車輛有併排情形時，造成道路
    使用空間縮減，增加其他車輛駕駛人或行人為閃避、繞越該
    等違規車輛所衍生之危險，此為本院承審其他交通裁決行政
    訴訟事件所查知（參本院104年度交字第88號）。準此，關
    於是否該當「併排停車」之違規行為，自應考量汽車駕駛人
    停車時是否有占用車道、造成道路使用空間縮減，致增加其
    他汽機車駕駛人或行人為閃避、繞越該違規車輛所衍生之危
    險。(參照臺灣基隆地方法院行政訴訟判決105年度交字第1
    號)
　㈢新竹市警察局第二分局111年6月28日竹市二分五交字第11100
    18303號函所附答辯報告書略以：「…當日職單服動物園交整
    勤務，於新竹市動物園周遭驅趕違停時，見ABQ-2007同於上
    址外側車道中並排停車，嚴重影像車輛往來及出入。警方因
    當日車流量龐大先行鳴笛驅趕以維持車流，現場ABQ-2007未
    移動且未發現駕駛人，該車亦未保持可行駛之狀態。為維護
    用戶人權益，警方依規定告發並排停車實屬無誤…」。
　㈣按前開函所附採證照片觀之，系爭車輛停放位置右側確實有
    機車停車格並尚有機車停放，且其占用車道，增加其他車輛
    駕駛人或行人為閃避、繞越該等違規車輛所衍生之危險，併
    排停車違規事實明確，舉發機關依法舉發應無違誤。
　㈤按交通警察製單舉發違反道路交通管理處罰條例所列之違規
    事實，本質上為行政處分，係公務員基於職務上之權力，依
    法就特定之具體事件所為之具公法上效果之單方面行政行為
    ，基於公務員為公法上行為具有公信力之原則，該行政行為
    當可被推定為真正，其據以依法處分之事實認定亦為正確無
    誤，本此公信原則，乃立法者賦予行政機關制定違反道路交
    通事件統一裁罰基準及處理細則，以達其維護交通秩序、安
    全之行政目的。
　㈥所謂「臨時停車」，係指車輛因上、下人、客，裝卸物品，
    停止時間未滿三分鐘，保持立即行駛之狀態；至於「停車」
    ，則係指車輛停放於道路兩側或停車場所，而不立即行駛，
    道交條例第3條第10款及第11款分別定有明文。本件原告已
    於申訴時自承其下車至30公尺處公園廁所，是故本件車輛駕
    駛人不在車內，不符臨時停車之「立即行駛之狀態」，縱原
    告車輛於違規地點停放時間未逾越3分鐘，仍屬於違規「停
    車」。
　㈦當事人主張有利於己之事實者，就其事實有舉證之責任。民
    事訴訟法第277條前段定有明文。又上開規定依行政訴訟法
    第237條之9、第236條、第136條之規定，於交通裁決事件準
    用之。當事人主張事實，須負舉證責任，倘其所提出之證據
    ，不足為主張事實之證明，自不能認其主張之事實為真實。
    而原告雖提供停車場發票證明停車時間，惟原告所提供之發
    票僅可知原告於111年3月12日14時21分至15時17分應將車輛
    停放於停車場內，與原告車輛是否於111年3月12日14時10分
    時違規併排停車無關。
　㈧是以，系爭車輛因有「併排停車」之情，是該當道交條例第5
    6條第2項規定所定要件。原處分並無違誤等語置辯。並聲明
    ：原告之訴駁回。
四、本件爭點：違規事證是否明確？舉發及裁處是否適當？
五、本院之判斷：
  ㈠按「汽車停車時，應依下列規定：十、不得併排停車」、「
    一、道路：指公路、街道、巷衖、廣場、騎樓、走廊或其他
    供公眾通行之地方。……十、臨時停車：指車輛因上、下人、
    客，裝卸物品，其停止時間未滿3分鐘，保持立即行駛之狀
    態。十一、停車：指車輛停放於道路兩側或停車場所，而不
    立即行駛」、「汽車駕駛人停車時，有併排停車之情事者，
    處汽車駕駛人2,400元罰鍰」，道路交通安全規則第112 條
    第1 項第10款、道交條例第3 條第1 、10、11款、第56條第
    2項款定有明文。次按105年度高等行政法院及地方法院行政
    訴訟庭法律座談會提案十就「併排停車是否須併排之停車格
    內實際有車？」之會議結論略以：「對併排停車之處罰其立
    法理由係考量：係為避免因駕駛人只為貪圖便利併排停車致
    車道寬度恐縮減，卻讓其他無辜汽機車駕駛人因一時不查或
    行車視線受阻而被迫變更車道造成車禍發生……道路旁合法之
    機車停車格內停有機車，而違規車輛停車於機車停車格旁，
    致部分車身佔據車道，此時違規車輛與機車形成『垂直』（非
    併排）狀態，但行政訴訟審判實務咸認為仍構成併排停車，
    似無爭議；由此亦可知，併排停車非以實際已有車輛呈『併
    排』狀態為必要。至於道路旁設有合法停車格（不論為汽車
    、或機車停車格），只要違規車輛與『停車格』併排停靠，致
    部分車身佔據車道，此時停車格究停放汽車、機車抑或未停
    車，對於已肇生其他無辜汽機車駕駛人因一時不查或行車視
    線受阻而被迫變更車道造成車禍發生之危險，其實均無不同
    ，故只要違規車輛併排道路旁之『停車格』（非實際車輛）停
    車，致部分車身佔據車道時，即可構成『併排停車』之處罰」
    。
  ㈡經查：系爭車輛於事實概要欄所載之時、地有併排停車之違
    規事實，有舉發機關函文、員警職務報告、採證照片、系爭
    舉發單、原告陳述書、車籍資料、原處分及送達證書在卷可
    稽（見本院卷第45至59頁）。又依採證照片所示（見本院卷
    第49至50頁），於員警拍照採證時，可見系爭車輛之駕駛座
    確實無人在座，且原告於陳述意見時復陳稱：「因為尿急，
    暫時臨時停車去廁所…我一下車跑去30公尺處公園廁所…」等
    語，此有交通違規案件陳述書1紙在卷（見本院卷第61頁）
    可憑，系爭車輛當時顯非保持得立即行駛之狀態，已屬停車
    之行為。而其停放地點右側亦有機車停車格停放之機車，亦
    有採證照片可稽（見本院卷第9頁），是系爭車輛當時停車
    之態樣即屬道交條例第56條第2 項規定之併排停車無訛。原
    告否認併排停車乙節，尚非可採。
　㈢又原告雖提供停車場發票證明停車時間，此有發票1紙在卷可
    證，惟原告所提供之發票僅可佐證原告於111年3月12日14時
    21分至同日15時17分，將車輛停放於新竹市立停車場停車場
    內，與原告系爭車輛是否於111年3月12日14時10分時違規併
    排停車無關，尚難執此為有利於原告之認定。
六、綜上所述，原告確有駕駛系爭車輛於事實概要欄所載時、地
    併排停車之違規事實。從而，被告依道交條例第56條第2 項
    規定，對原告裁處罰鍰2,400元，核無違誤。原告訴請撤銷
    原處分，為無理由，應予駁回。　　
七、本件事證已臻明確，兩造其餘攻擊、防禦方法及所提證據，
    經核均與判決結果不生影響，爰不一一論列，併此敘明。
八、本件訴訟費用額確定為第一審裁判費300 元，爰依行政訴訟
    法第98條第1 項規定，由敗訴之原告負擔。
中　　華　　民　　國　　111 　年　　8 　　月　　23　　日
                  行政訴訟庭　法　官　徐  培  元
上為正本係照原本作成。
如不服本判決，應於判決送達後20日內，向本院提出上訴狀並表
明上訴理由（原判決所違背之法令及其具體內容或依訴訟資料可
認為原判決有違背法令之具體事實），其未載明上訴理由者，應
於提出上訴後20日內向本院補提理由書（上訴狀及上訴理由書均
須按他造人數附繕本，如未按期補提上訴理由書，則逕予駁回上
訴），並應繳納上訴裁判費新臺幣750元。
中　　華　　民　　國　　111 　年　　8 　　月　　23　　日
                              書記官  吳  文  彤